---
title: "EDA_2(MONTH, WEEKDAY)"
output: html_document
---

```{r set-options, echo=FALSE}
options(width = 160)
library(knitr)
opts_chunk$set(comment = NA)
```

### Import Packages and Data
```{r warning=FALSE, message=FALSE, comment=NA}
setwd("C:/Users/Annie/Desktop/제5회 Big Data Competition-Digital Trend Analyzer")
library(data.table)
library(dplyr)
library(stringr) # str_detect
library(lubridate) # date related
library(kableExtra)
Sys.setlocale('LC_ALL','K')
lpoint <- fread("lpoint.csv", encoding = "UTF-8")
Search1 <- fread("제5회 Big Data Competition-분석용데이터-02.Search1.csv", encoding = "UTF-8")
Search2 <- fread("제5회 Big Data Competition-분석용데이터-03.Search2.csv", encoding = "UTF-8")
```

```{r}
sapply(lpoint, class)
lpoint$WEEKDAY <- as.character(lpoint$WEEKDAY) # integer -> character
```

### Generate 'MONTH' variable 
```{r}
lpoint <- lpoint[,-1]
lpoint$MON <- month(lpoint$SESS_DT)
lpoint$MON <- as.character(lpoint$MON) # integer -> character
```

### EDA - MONTH
#### (1) 월별 구매 건수
```{r}
table(lpoint$MON)/nrow(lpoint)
```

한쪽으로 치우치진 않음. 그 중에서는 5월과 6월 4월 7월의 순서로 많이 구매

#### (2)-1 월별로 많이 구매한 상품군 (구매 건수)
```{r}
lpoint %>% count(MON, CLAC2_NM, sort=T) %>% group_by(MON) %>% top_n(10) %>% arrange(MON)
```

#### (2)-2 월별로 많이 구매한 상품군 (구매량)
```{r}
lpoint %>% group_by(MON, CLAC2_NM) %>% summarise(a = sum(PD_BUY_CT)) %>% top_n(10)
```

구매 건수로 보았을 때 상위 10개 품목은 거의 변하지 않는다. 의류의 소비가 절대적으로 높다. 5,6,7,8월의 구매 순위가 똑같음. (잘못 구했나...) 구매 건수랑 구매량 순위를 비교해봤을 때  '남성의류상의'가 높은 건 변하지 않음. 검색량으로는 원피스가 압도적으로 높았는데 왜 구매순위는 남성 의류가 높은걸까....흑흑 

#### (3) 월별로 많이 구매한 브랜드 (아직 브랜드 이름 전처리X)
```{r}
lpoint %>% count(MON, PD_BRA_NM, sort=T) %>% group_by(MON) %>% top_n(10) %>% arrange(MON)
```

첨이첨이는 아동 의류 브랜드. 나이키, 지오다노 첨이첨이 등이 전체 월에 걸쳐 분포 SPA 브랜드를 포함한 여러 브랜드의 제품을 오프라인 보다는 온라인에서 구매를 많이 하는 것을 알 수 있음. 9월에 정관장이 가장 많이 구매한 브랜드- 추석 선물 준비 (2018년 추석은 9월마지막주). 설화수도 마찬가지로 선물의 의미가 아닐까 싶다. 8월에는 속옷 브랜드가 많았는데 아마 행사를 한 듯 싶음. 아직 브랜드 명에 대한 전처리가 이루어지지 않았기 때문에 전처리 후 다시 구해봐야할듯!

#### (4) 월별 구매 금액

\ 

### EDA - WEEKDAY
#### (1) 요일별 구매 건수
```{r}
table(lpoint$WEEKDAY)/nrow(lpoint)
```
사람들이 가장 많이 구매한 요일은 월요일이다. 월요일 다음으로 화요일, 일요일의 순서로 많았다.

#### (2)-1 요일별로 많이 구매한 상품군 (구매 건수)
```{r}
lpoint %>% count(WEEKDAY, CLAC2_NM, sort=T) %>% group_by(WEEKDAY) %>% top_n(10) %>% arrange(WEEKDAY)
```

```{r}
valuable %>% count(MONTH, CLAC2_NM, sort=T) %>% group_by(MONTH) %>% top_n(10) %>% arrange(MONTH) %>% as.data.frame()
```


요일별로 구매한 상품이 달라지는 것이 없다...그럼 좀 더 세부적으로 보자

#### (2)-2 요일별로 많이 구매한 상품군 (구매량)
```{r}
lpoint %>% count(WEEKDAY, CLAC3_NM, sort=T) %>% group_by(WEEKDAY) %>% top_n(10) %>% arrange(WEEKDAY)
```

더 세부적으로 보아도 포함되는 제품군은 변화가 거의 없고 순서만 조금씩 바뀜. 월별과 마찬가지로 남성티셔츠의 구매 건수가 가장 높았고 그 뒤를 이어서 여성의류 등장. 

#### (3) 요일별로 많이 구매한 브랜드 (아직 브랜드 이름 전처리X)
```{r}
lpoint %>% count(WEEKDAY, PD_BRA_NM, sort=T) %>% group_by(WEEKDAY) %>% top_n(10) %>% arrange(WEEKDAY)
```
월별로 봤을 때랑 크게 다르지 않음. (지오다노, 나이키 등이 많은) 하지만 매 요일 정관장이 따라온다...?

#### (4) 요일별 구매 금액 비교
```{r}
lpoint%>%group_by(WEEKDAY)%>%summarise(a = median(PD_BUY_AM*PD_BUY_CT))
```
100원 이하의 가격들이 포함되어 있기 때문에 평균이 아닌 중위수를 확인. 중위수라서 그런지 요일에 따라 돈을 더 많이 쓰는 날은 없는듯. 맨 위에서 요일별 카운트 비율이 크게 다르지 않은 것과 비슷한 결과.


